ACORDAO-COMPLETO-2560651

ACÓRDÃO DE RELAÇÃO

ACÓRDÃO DE RELAÇÃO 2669/2022 ATA 45/2022 - PLENÁRIO

Acórdão 2669/2022-TCU-Plenário
Trata-se de expediente nominado "Pedido de Liquidação e Revisão Administrativa com Base em Mudança de Jurisprudência c/c Sobrestamento do Feito" apresentado pela empresa Ecoplan Engenharia Ltda., mediante o qual requer: a) o sobrestamento do processo até a conclusão dos trabalhos no TC Processo 008.702/2022-5 (sobre a prescrição das pretensões punitiva e ressarcitória no TCU) ; e b) a suspensão da cobrança do débito lhe imputado nestes autos, assim como seu recálculo, em função da alegada existência de erros (peça 230) .
Considerando que este processo examina tomada de contas especial acerca do superfaturamento detectado no Contrato AQ-96/2003-00, destinado à prestação dos serviços de supervisão e assessoria à fiscalização das obras de prolongamento dos molhes da barra do Porto de Rio Grande/RS;
considerando todo o transcurso processual em que: a) o feito foi julgado no mérito, mediante o Acórdão 1298/2017-TCU-Plenário (peça 76) , no qual foram imputados débito solidário e multa à requerente; b) em face dessa decisão, a empresa Ecoplan opôs embargos de declaração (peça 92) , que foram conhecidos e rejeitados, conforme o Acórdão 1845/2017-TCU-Plenário (peça 96) ; c)  irresignada com o acórdão condenatório, a requerente interpôs recurso de reconsideração (peças 101, 123 e 124) , que foi conhecido e, no mérito, negado provimento, nos termos do Acórdão 1520/2019-TCU-Plenário (peça 136) ; d) em face dessa decisão, a Ecoplan opôs embargos de declaração (peça 150) , apreciados mediante o Acórdão 2185/2019-TCU-Plenário no sentido de serem conhecidos e rejeitados (peça 156) ; e) a empresa requerente interpôs recurso de revisão (peça 170) , apelo conhecido e ao qual foi negado provimento no mérito, nos termos do Acórdão 718/2021-TCU-Plenário (peça 190) ; e f) a Ecoplan opôs dois embargos declaratórios sucessivos sobre essa última decisão (peças 199 e 216) e ambos foram conhecidos e rejeitados, conforme os Acórdão 923/2022-TCU-Plenário (peça 211) e 1.623/2022-TCU-Plenário (peça 219) ;
considerando o trânsito em julgado desta causa no TCU, não sendo mais cabível nenhuma das espécies recursais previstas no Regimento Interno contra as decisões contidas nos autos;
considerando, assim, que não é aplicável a Resolução - TCU 344/2022, nos termos de seu art. 18, acerca da prescrição das pretensões punitiva e ressarcitória;
considerando, por fim, os pareceres uniformes da Secretaria de Recursos do TCU (peças 232 a 234) no sentido de conhecer a peça trazida aos autos como mera petição e negar o seu recebimento;
os Ministros do Tribunal de Contas da União, reunidos em sessão do Plenário, ACORDAM, por unanimidade, com fundamento no art. 143 e 277 e seguintes do Regimento Interno do TCU, e, nos termos do art. 50, § 4º, da Resolução - TCU 259/2014, em:
conhecer a peça 230 como mera petição e negar seu recebimento, restituindo-a à Ecoplan Engenharia Ltda.; e
encaminhar cópia desta deliberação à Ecoplan Engenharia Ltda.
1. Processo TC-Processo 034.400/2013-3 (TOMADA DE CONTAS ESPECIAL) 
	1.1. Apensos: Processo 007.077/2016-5 (Solicitação) ; Processo 008.477/2008-0 (Relatório de Levantamento) 
	1.2. Responsáveis: Ecoplan Engenharia Ltda (92.930.643/0001-52) ; Luiz Fernando de Pádua Fonseca (XXX.131.106-XX) ; Planave Estudos e Projetos de Engenharia (33.953.340/0001-96) 
	1.3. Unidade: Secretaria de Portos (extinta) 
	1.4. Relator: Ministro Jorge Oliveira
	1.5. Representante do Ministério Público: Subprocurador-Geral Paulo Soares Bugarin
	1.6. Unidade Técnica: Secretaria de Fiscalização de Infraestrutura Portuária e Ferroviária (SeinfraPor) 
	1.7. Representação legal: Jonas Cecílio (14344/OAB-DF) , Isadora França Neves (54.478/OAB-DF) e outros, representando Ecoplan Engenharia Ltda; Jonas Cecílio (14344/OAB-DF) e Eduardo Han (11714/OAB-DF) , representando Planave S A Estudos e Projetos de Engenharia. 
	1.8. Determinações/Recomendações/Orientações: não há.

Secretaria de Portos (extinta)

Ecoplan Engenharia Ltda (92.930.643/0001-52); Luiz Fernando de Pádua Fonseca (XXX.131.106-XX); Planave Estudos e Projetos de Engenharia (33.953.340/0001-96)

JORGE OLIVEIRA

Jonas Cecílio (14344/OAB-DF), Isadora França Neves (54.478/OAB-DF) e outros, representando Ecoplan Engenharia Ltda; Jonas Cecílio (14344/OAB-DF) e Eduardo Han (11714/OAB-DF), representando Planave S A Estudos e Projetos de Engenharia.

TOMADA DE CONTAS ESPECIAL (TCE)